臺灣板橋地方法院刑事判決　　　　　　 100年度訴字第2176號
公　訴　人　臺灣板橋地方法院檢察署檢察官
被　　　告　林信達
上列被告因違反毒品危害防制條例案件，經檢察官提起公訴（10
0 年度毒偵字第5052號），因被告於準備程序中就被訴事實均為
有罪之陳述，經本院合議庭裁定由受命法官獨任進行簡式審判程
序，判決如下：
    主  文
林信達施用第一級毒品，累犯，處有期徒刑陸月，如易科罰金，
以新臺幣壹仟元折算壹日。扣案之海洛因參包（合計驗餘淨重貳
點柒壹公克）沒收銷燬，扣案之上開海洛因外包裝袋參只沒收；
又施用第二級毒品，累犯，處有期徒刑參月，如易科罰金，以新
臺幣壹仟元折算壹日。扣案之甲基安非他命壹包（驗餘淨重零點
貳柒玖貳公克）沒收銷燬，扣案之上開甲基安非他命外包裝袋壹
只及吸食器壹組，均沒收。應執行有期徒刑柒月，如易科罰金，
以新臺幣壹仟元折算壹日。扣案之海洛因參包（合計驗餘淨重貳
點柒壹公克）及甲基安非他命壹包（驗餘淨重零點貳柒玖貳公克
），均沒收銷燬，扣案之上開海洛因、甲基安非他命外包裝袋共
肆只及吸食器壹組，均沒收。
    事  實
一、林信達前因施用毒品案件，經本院以98年度毒聲字第1830號
    裁定送觀察勒戒後，因認無繼續施用毒品之傾向，於民國99
    年1 月21日執行完畢釋放，由臺灣板橋地方法院檢察署檢察
    官以98年度毒偵字第7315號為不起訴處分確定；又其前於96
    年間因犯詐欺案件，經臺灣臺中地方法院以96年度易字第63
    0 號判處有期徒刑5 月，減為有期徒刑2 月又15日確定，於
    96年12月1 日縮刑期滿執行完畢。詎其仍不知悔改，猶基於
    施用第二級毒品甲基安非他命之犯意，於100 年7 月17 日
    18時許，先在其位於新北市○○區○○路778 巷26號之1 租
    屋處，以將甲基安非他命放置於玻璃球上燒烤後吸食煙霧之
    方式，施用甲基安非他命1 次；復基於施用第一級毒品海洛
    因之犯意，於1 小時後，在上址，以摻放海洛因於香菸中燃
    燒吸食煙霧之方式，施用海洛因1 次。嗣於翌日（18日）中
    午12時50分許，在新北市三重區○○○街、重新路口，為警
    盤查，主動交出海洛因3 包（合計驗餘淨重2.71公克）、甲
    基安非他命1 包（淨重0.3014公克，取樣0.0222克鑑驗用罄
    ，剩餘0.2792公克）及吸食器1 組等物，並坦承上開施用海
    洛因、甲基安非他命犯行，而願接受裁判，另經警採其尿液
    送驗呈嗎啡及甲基安非他命陽性反應，始循線查悉上情。
二、案經臺北市政府警察局松山分局移送臺灣板橋地方法院檢察
    署檢察官偵查起訴。
    理  由
一、上揭分別施用第一級毒品海洛因、第二級毒品甲基安非他命
    1 次之事實，業據被告林信達於警詢、偵查及本院審理時坦
    承不諱，而被告為警查獲時採集之尿液，經送驗結果呈嗎啡
    及甲基安非他命陽性反應，此有臺灣尖端先進生技醫藥股份
    有限公司濫用藥物檢驗報告及臺北市政府警察局偵辦毒品案
    件尿液檢體委驗單各1 份在卷可佐，且有海洛因3 包（合計
    驗餘淨重2.71公克）、甲基安非他命1 包（淨重0.3014公克
    ，取樣0.0222公克鑑驗用罄，剩餘淨重0.2792公克）及吸食
    器1 組扣案可憑，被告上開自白與事實相符，堪信其為真實
    。又被告前因施用毒品案件，經本院以98年度毒聲字第1830
    號裁定送觀察勒戒後，因認無繼續施用毒品之傾向，於99年
    1 月21日執行完畢釋放，並將臺灣板橋地方法院檢察署檢察
    官以98年度毒偵字第7315號為不起訴處分確定，有臺灣高等
    法院被告前案紀錄表1 份在卷可稽，其於觀察勒戒執行完畢
    釋放後，5 年內再為本件施用毒品，應可認定。本案事證明
    確，被告犯行洵堪認定，應予依法論科。
二、核被告所為，係犯毒品危害防制條例第10條第1 項之施用第
    一級毒品罪、同條第2 項之施用第二級毒品罪。被告施用前
    後分別持有海洛因、甲基安非他命之低度行為，應分別為施
    用海洛因、甲基安非他命之高度行為所吸收，均不另論罪。
    被告所犯上開2 罪，犯意各別，罪名不同，應分論併罰。又
    被告於上揭時地為警盤查時，主動交付扣案之海洛因3 包、
    甲基安非他命1 包及吸食器1 組，並於坦承施用海洛因、甲
    基安非他命犯行，有其警詢筆錄乙份在卷可憑，足認被告係
    對於未發覺之犯罪為自首而受裁判，均符合自首之要件，爰
    依刑法第62條前段之規定分別減輕其刑。另被告有事實欄所
    示之前科及執行紀錄，有臺灣高等法院被告前案紀錄表乙份
    在卷可參，其受有期徒刑之執行完畢後，5 年以內故意再犯
    有期徒刑以上之罪，均為累犯，依刑法第47條第1 項規定分
    別加重其刑，並依法先加後減之。爰審酌被告前經觀察勒戒
    程序執行完畢釋放後，仍未能徹底戒絕毒品，再犯本件施用
    毒品犯行，足見其戒絕毒癮之意志不堅，未能體悟施用毒品
    對己身所造成之傷害及社會之負擔，所為顯不足取，兼衡其
    犯罪動機、手段、生活狀況、高中肄業之智識程度、施用毒
    品係對自己身體之殘害及其犯罪後均坦承犯行之態度等一切
    情狀，分別量處如主文所示之刑，且均諭知易科罰金之折算
    標準，併定其應執行之刑及易科罰金之折算標準。
三、扣案之粉末3 包（合計驗餘淨重2.71公克），檢出第一級毒
    品海洛因成分，有法務部調查局濫用藥物實驗室100 年8 月
    15日調科壹字第10023017950 號鑑定書1 份附卷可參；另扣
    案之白色晶體1 包（淨重0.3014公克，取樣0.0222克鑑驗用
    罄，剩餘0.2792公克），檢出第二級毒品甲基安非他命成分
    ，有慈濟大學濫用藥物檢驗中心100 年8 月1 日慈大藥字第
    S0000000號鑑定書1 份附卷可佐，均應依毒品危害防制條例
    第18條第1 項前段規定，沒收銷燬之。包裝上開海洛因、甲
    基安非他命之外包裝共3 只，並非不可與毒品分離，係用於
    包裹毒品，防止其裸露、潮濕，便於攜帶施用，認係被告所
    有，且分供其施用毒品所用之物；另扣案之吸食器1 組，為
    被告所有，且係供被告施用甲基安非他命所用之物，業據被
    告於本院審理中供陳在卷，均依刑法第38條第1 項第2 款規
    定宣告沒收。至扣案之粉末1 包（驗餘淨重1.49公克），雖
    係被告所有，然未發現含法定毒品成分，有上揭法務部調查
    局濫用藥物實驗室鑑定書為憑，非屬違禁物，且客觀上難認
    與被告犯本案有何關聯，爰不予宣告沒收，併此敘明。
據上論斷，應依刑事訴訟法第273條之1第1項、第299條第1 項前
段，毒品危害防制條例第10條第1 項、第2 項、第18條第1 項前
段，刑法第11條、第62條前段、第41條第1 項前段、第8 項、第
38條第1 項第2 款、第51條第5 款、第9 款，判決如主文。
本案經檢察官陳世錚到庭執行職務。
中    華    民    國   100    年    10    月    31    日
                刑事第十四庭  法  官  俞秀美
上列正本證明與原本無異。
如不服本判決，應於判決送達後10日內敘明上訴理由，向本院提
出上訴狀 (應附繕本) ，上訴於臺灣高等法院。其未敘述上訴理
由者，應於上訴期間屆滿後20日內向本院補提理由書「切勿逕送
上級法院」。
                              書記官  謝怡貞
中    華    民    國   100    年    10    月    31    日
附錄本案論罪科刑法條全文：
毒品危害防制條例第10條
施用第一級毒品者，處 6 月以上 5 年以下有期徒刑。
施用第二級毒品者，處 3 年以下有期徒刑。